臺灣嘉義地方法院民事判決　九十一年度親字第二○號
　　原　　　告　甲○○
　　法定代理人　陳秀茹
　　被　　　告　乙○○
右當事人間請求確認親子關係存在事件，本院判決如左：
    主      文
原告之訴駁回。
訴訟費用由原告負擔。
    事　　　實
甲、原告方面：
一、聲明：確認原告與被告間之親子關係存在。
二、陳述：原告之母陳秀茹於民國八十一、二年間與被告同居懷下原告，原告與被告
    經成大醫院婦產部優生保健科（下簡稱成大醫院）鑑定結果，原告確定為被告之
    女，為辦理原告之入學及戶籍登記，實有確認兩造親子關係之必要。
三、證據：提出戶籍謄本、出生證明書、成大醫院血緣鑑定報告書、行政院衛生署嘉
    義醫院診斷證明書各一件為證。
乙、被告方面：同意原告之請求。
丙、本院依職權向成大醫院調取兩造於該院所作之ＤＮＡ親子血緣鑑定。
    理　　　由
一、按原告之訴，依其所訴之事實，在法律上顯無理由者，法院得不經言詞辯論，逕
    以判決駁回之，民事訴訟法第二百四十九條第二項定有明文。次按確認法律關係
    之訴，非原告有即受確認判決之法律上利益者，不得提起；確認證書真偽或為法
    律關係基礎事實存否之訴，亦同。民事訴訟法第二百四十七條第一項定有明文。
    所謂即受確認判決之法律上利益，係指法律關係之存在否不明確，原告主觀上認
    其在法律上之地位有不妥之狀態存在，且此種不妥之狀態，能以確認判決之除去
    者而言（最高法院五十二年臺上第一二四○號判例參照）。而民事訴訟乃當事人
    於其私法上的權利受到侵害時，得請求法院判決以保護其私權之程序，原告起訴
    欲求利已判決，除須具備實體法上的權利保護要件外，尚須具備訴訟法上之權利
    保護要件（即當事人適格及保護必要）始可。如原告主張之危險，不能以對於被
    告之確認判決將之除去者，即屬欠缺保護必要，應為原告敗訴之判決。
二、經查，本件原告主張之事實，固已提出戶籍謄本、出生證明書、成大醫院血緣鑑
    定報告書、行政院衛生署嘉義醫院診斷證明書各一件為證。惟按妻之受胎，係在
    婚姻關係存續中者，依民法第一千零六十三條第一項規定，應推定其所生子女為
    婚生子女。又原告之法定代理人陳秀茹與陳名宏於八十三年十二月二十三日離婚
    ，而原告係八十二年四月十一日出生乙情，有戶籍謄本、出生證明書各一件在卷
    可憑，並經原告之法定代理人陳秀茹到庭陳明屬實，是原告自受法律推定為陳名
    宏之婚生子女。而父母與子女間，依民法規定，有互享權利互負義務之法律關係
    存在而成親子關係，原告受法律之推定而為陳名宏之婚生子女，影響其繼承、監
    護、扶養、保護、教養等一切權利義務，則如陳名宏未提起否認之訴，或雖提起
    否認之訴而未受有勝訴之確定判決，則原告在法律上不能不認為係陳名宏之婚生
    子女，無論何人，皆不得為反對之主張（最高法院六十二年十月三十日六十二年
    度第三次民事庭庭推總會議決議（八）、二十三年上字第三四七三號判例參照）
    。然本件原告訴請確認者為確認其與被告間之親子關係存在，並無從除去陳名宏
    與原告間之親子關係，應認其所提確認之訴欠缺保護必要之要件，依據前揭說明
    ，本件原告之訴，屬法律上為顯無理由，本院自得不經言詞辯論，逕以判決駁回
    之。
三、據上論結，本件原告之訴為無理由，依民事訴訟法第二百四十九條第二項、第七
    十八條，判決如主文。
中　　　華　　　民　　　國　　九十一　　年　　　七　　　月　　 十二 　　日
~B臺灣嘉義地方法院家事法庭
~B　　法　官　黃仁勇
右為正本係照原本作成
如對本判決上訴應於判決送達後廿日向本院提出上訴狀
中　　　華　　　民　　　國　　九十一　　年　　　七　　　月　　 十二 　　日
~B　　書記官　沈秀鈴
